臺灣板橋地方法院刑事判決　　　　　　 93年度簡上字第631號
上　訴　人
即　公訴人　臺灣板橋地方法院檢察署檢察官
上　訴　人
即　被　告　甲○○
　　　　　　丙○○
共???同
選任辯護人　徐鈴茱律師
　　　　　　蘇靖雅律師
上列上訴人等因被告等毀損案件，不服本院93年度簡字第4805號
中華民國93年11月4 日第一審判決（聲請簡易判決處刑案號：93
年度偵字第4237號）而提起上訴，本院管轄第二審之合議庭改依
第一審通常程序審理，判決如下：
    主  文
原判決撤銷。
甲○○、丙○○毀棄他人文書，足以生損害於他人，各處拘役拾
日，如易科罰金，以佰元折算壹日，均緩刑貳年。
    事  實
一、甲○○與丙○○為夫妻關係，均為位於臺北縣板橋市○○路
    ○ 段29號正隆廣場住宅社區公寓大廈（下稱正隆廣場大廈）
    住戶。丙○○於民國92年間因拒繳其使用位於該公寓大廈之
    機械停車位維修費而與該公寓大廈管理委員會（下稱正隆廣
    場管委會）涉有民事訴訟，經本院以92年度小上字第26號判
    決丙○○敗訴，正隆廣場管委會遂依公寓大廈管理條例第35
    條（92年12月31日修正公布之公寓大廈管理條例業將該條移
    置於第38條）第1 項之規定，將該民事判決公告張貼於大廈
    電梯內，丙○○、甲○○因不滿正隆廣場管委會此舉，詎各
    基於毀棄文書之犯意，分別於92年7 月15日上午7 時11分許
    、同年月17日下午4 時57分許，在前開大廈電梯內，徒手取
    下黏貼於電梯內之正隆廣場管委會公告文書後逕予丟棄而滅
    失，均足生損害於包括乙○○在內之正隆廣場大廈住戶之權
    益。嗣經正隆廣場管委會委員發覺公告遭取走而調閱大廈電
    梯內之監視錄影系統監錄影像畫面後，始得悉上情。
三、案經正隆廣場大廈住戶乙○○訴由臺灣板橋地方法院檢察署
    檢察官聲請逕以簡易判決處刑。
    理  由
壹、程序部分
一、關於證據能力：
    按被告以外之人於審判外之言詞或書面陳述，除法律有規定
    者外，不得作為證據。又被告以外之人於審判外之陳述，經
    當事人於審判程序同意作為證據，法院審酌該言詞陳述或書
    面陳述作成時之情況，認為適當者，亦得為證據。當事人、
    代理人或辯護人於法院調查證據時，知有第159 條第1 項不
    得為證據之情形，而未於言詞辯論終結前聲明異議者，視為
    有前項之同意，刑事訴訟法第159 條第1 項及第159 條之5
    分別定有明文。查被告甲○○、丙○○及渠等選任之辯護人
    對於告訴人乙○○於警詢時陳述，在本院準備程序中經提示
    其筆錄並告以要旨，就證據能力一節均表示無意見，且未於
    本案言詞辯論終結前聲明異議，本院審酌告訴人乙○○於警
    詢時之陳述係就其親身經歷之事實所為者，核無違法取證或
    證明力顯然過低之情形，依其陳述作成時之狀況，並無顯不
    可信之情形，因認得為證據。
二、關於告訴權方面：
  (一)按犯罪之被害人，得為告訴，刑事訴訟法第232 條定有明文
    又所謂被害人，係以犯罪之直接被害人為限，如因他人犯罪
    而侵害共有權利時，無論該權利為公同共有或分別共有，因
    共有權屬全體共有人所有，故其中一共有人以被害人身分逕
    行提出告訴，自非法所不許，至於共有人以外之人，既無共
    有權，自不得以直接被害人之地位，提出告訴。另現行公寓
    大廈管理條例第38條第1 項雖規定管理委員會有當事人能力
    ，惟此僅在賦予管理委員會因之取得為訴訟當事人之資格，
    非可謂管理委員會得逕以直接被害人之身份提出告訴。查正
    隆廣場管委會雖於92年9 月29日向臺灣板橋地方法院檢察署
    就被告甲○○、丙○○2 人撕毀該管委會張貼之公告等犯行
    提出本件告訴，惟管委會本質上屬「非法人團體」，並無獨
    立之法人格，上揭公告仍屬正隆廣場大廈全體區分所有權人
    所共有，被告2 人撕毀前開公告，所侵害者係正隆廣場大廈
    全體住戶之財產法益，該大廈管委會尚非該遭毀損文書之直
    接被害人，依照前揭說明，正隆廣場管委會對被告2 人逕提
    出告訴，於法即有未合。
  (二)又告訴人乙○○併於92年9 月29日以同前刑事告訴狀向同檢
    察署提出本件告訴，有該刑事告訴狀1 份在卷足憑（見臺灣
    板橋地方法院檢察署92年度發查字3970號偵查卷第1 頁至第
    4 頁），其於本院審理時亦陳明：「（問：委託律師的時候
    ，你個人是否有提出告訴的意思？）我心理是以戰逼和，因
    為他那時候在去律師之前他到管委會態度不好，他到管委會
    撂下一句話，他說這次我告訴你我繳，以後再繼續，我看這
    樣對社區不好，我很安慰的就是我去溝通的時候，他全部都
    繳，還繳到多一、二個月」等語（見本院94年4 月28日審判
    筆錄），益見其確有提出告訴之意，而被告甲○○、丙○○
    毀損屬正隆廣場大廈全體住戶共有之文書，告訴人乙○○以
    被害人即該大廈住戶之身份提出本件告訴，自屬合法。
  (三)次按告訴乃論之罪，除法律上有特別規定外，告訴人曾否拋
    棄告訴權，與其告訴之合法與否，不生影響，最高法院26年
    上字第1906號判例意旨可參。又刑事訴訟上之告訴權，性質
    上屬於人民在公法上之權利，刑事訴訟法既未規定得予捨棄
    ，告訴權人自不得予以捨棄，其縱有捨棄之意思表示，自屬
    無效，最高法院90年度臺非字第16號判決意旨參照。查告訴
    人乙○○雖於92年8 月21日與當時正隆廣場管委會設施委員
    林志方、陳毓華及被告2 人共同簽署載有「管委會對張先生
    （按：即被告甲○○）撕毀公告而提出訴訟之事，為顧及社
    區和諧，已撤回告訴」等內容之公告（見臺灣板橋地方法院
    檢察署93年度偵字第4237號偵查卷＜下稱偵字偵查卷＞第51
    頁），依該公告所載文句字義，告訴人乙○○係以正隆廣場
    管委會主任委員之身分署簽該公告，尚與其個人是否捨棄告
    訴權無涉，況告訴權屬公法上權利，不得捨棄，業如前述，
    告訴人乙○○嗣於92年9 月29日已明確對被告2 人提出本件
    告訴，是其雖於92年8 月21日簽署上揭公告，亦不影響其所
    提本件告訴之效力，併予敘明。
貳、實體部分
一、訊據被告丙○○固坦承於92年7 月15日上午7 時11分許，在
    正隆廣場大廈電梯內取走管委會張貼關於渠等民事訴訟判決
    結果之公告等情不諱，惟其與被告甲○○均矢口否認有何毀
    損文書犯行，被告丙○○辯稱：伊是要維護個人的隱私權云
    云，被告甲○○則辯稱：伊沒有於92年7 月17日下午4 時57
    分許，在大廈電梯內取走管委會公告，之前在警察局及偵查
    中都沒有提到該日取下公告之事，且管委會所提供翻拍畫面
    之電梯編號、日期、時間、符號有遭竄改云云。經查：
  (一)被告丙○○於上揭時間、地點，擅自取下正隆廣場管委會張
    貼於大廈電梯內關於渠等民事訴訟判決結果之公告等情，業
    經其迭於警詢、偵查中及本院訊問時供認無訛，復據正隆廣
    場管委會提供該電梯內所裝設之監視錄影系統監錄影像翻拍
    分解動作畫面4 紙附卷可稽（見偵字偵查卷第28頁至第31頁
    ），並有前開公告暨本院92年度小上字第26號民事判決影本
    各1 份在卷足憑，應堪認定。
  (二)而被告甲○○於92年7 月17日下午4 時57分許，亦在正隆廣
    場大廈電梯內，擅自取下該大廈管委會張貼之前開公告等事
    實，亦有該管委會提供該電梯內所裝設之監視錄影系統監錄
    影像翻拍分解動作畫面4 紙在卷可證（見偵字偵查卷第34頁
    至第37頁），上揭翻拍分解動作畫面第1 張（編號C-1）顯
    示1 名身穿黃色上衣男子以左手翻動張貼在電梯內之白色紙
    張，另有1 名學童在旁，第2 張（編號C-2）顯 示該名男子
    繼續以左手翻閱張貼在電梯內之白色紙張，已無該名學童在
    旁，第3 張（編號C-3）顯 示該名男子左手持握白色紙張，
    而電梯內原張貼白色紙張處已空無一物，第4 張（編號C-4
    ）顯示該名男子步出電梯，電梯內原張貼白色紙張處已空無
    一物。被告甲○○於本院訊問時坦承前開4 張翻拍分解動作
    畫面中顯示身穿黃色上衣之男子係伊本人無訛（見本院93年
    12月21日準備程序筆錄），惟質疑該翻拍畫面之電梯編號、
    日期、時間、符號均遭人竄改云云，本院認其所指尚屬無據
    ，茲分敘如下：
    1.經本院向正隆廣場管委會調取其裝設在上揭電梯內之監視
      錄影系統於前述時段錄得之連續影像檔案，該管委會回覆
      因連續畫面只保存1 個月，故已無法提供，有本院電話連
      繫紀錄1 紙在卷可查。
    2.再經本院函請內政部警政署刑事警察局就前開翻拍畫面是
      否經過修改一節進行鑑定，該局表示因該4 張照片係數位
      影像，其影像資料具有可任意修改之特性，及無特定之防
      偽標籤可資識別，且目前無相關設備可資鑑定，故無法鑑
      定，有該局94年2 月5 日刑鑑字第0940015207號函附卷可
      參。
    3.質諸上揭照片均係將連續錄影畫面定格後擷取列印所得，
      其擷取列印之效果自無法如一般光學相機直接拍攝後沖洗
      出之照片般清晰、明顯，況數位影像之畫質又與數位設備
      本身之解晰度有關，是該擷取列印之翻拍畫面上若出現模
      糊、陰影等情狀，亦屬正常。
    4.被告甲○○先質疑編號C-1 、C-4 等翻拍畫面顯示電梯編
      號均為「11」，編號C-2 、C-3 等翻拍畫面顯示電梯編號
      卻係「12」云云，然觀之該編號C-1 、C-4 等翻拍照片關
      於電梯編號部分已模糊不清，是否確係顯示「11」，已非
      無疑；被告甲○○復以將卷附之前開翻拍畫片影印放大後
      ，可發現關於日期、時間等數字或符號後方有其他數字之
      顯示，推論該等照片均遭人竄改云云，然該等翻拍畫面經
      影印放大後，已有失真之可能，且擷取連續錄影之翻拍畫
      面難免出現模糊、陰影等現象，已如前述，是縱有被告甲○○所指上情，亦無法逕推論即係遭人為竄改所致。
    5.另被告甲○○選任之辯護人亦質疑編號C-2 、C-3 等翻拍
      畫面所顯示之時間均為「7/17/03 16:57:24」，是否足以
      完成畫面所示舉動亦有疑問云云，然依前述翻拍畫面顯示
      情節可知，被告甲○○在編號C-1 、C-2 等翻拍畫面所示
      時間已持續以左手翻動張貼在電梯內之紙張，旋在編號
      C-3 翻拍畫面所示時間以左手取下該張紙，其翻動進而取
      下紙張之2 舉動，依一般通常經驗法則，並非不可能在同
      1 秒鐘內完成，是編號C-2 、C-3 等翻拍畫面所顯示之時
      間相同，亦難謂與經驗法則有何相悖之處，自無法據此認
      定上揭翻拍畫面有遭人修改之情事。
    6.況為防制犯罪，甚多住宅、社區、商店、建築物或金融機
      構，普遍裝置錄影設備用以監視各時段之動態，監錄系統
      所錄取之畫面，全憑機械力拍攝，未經人為操作，亦未伴
      有個人之主觀意見在內，證人即告訴人乙○○於本院審理
      時已證稱：「（問：甲○○稱七月十七日這次他沒有印象
      了，這次的影像是經過你們變造的，有變造的嫌疑，你們
      有什麼意見？）變造我覺得不可能，我們是直接從電梯錄
      影裡面側錄出來，是莊育忠對電腦比較熟」等語明確，（
      見本院94年4 月28日審判筆錄），被告甲○○指稱前開正
      隆廣場管委會提供之4 張翻拍畫面係經更改云云，卻未提
      出任何積極事證以資證明其所指上情，且經本院詢問其在
      該等翻拍畫面中所顯示之動作係在翻閱何種文件一節，其
      答稱伊不記得有翻閱貼在電梯內文件之動作，印象中沒有
      拿電梯內張貼之任何公告等語（見本院94年1 月18日準備
      程序筆錄），顯屬避重就輕之詞，其辯稱上揭翻拍畫面遭
      人竄改云云，即難遽信。
  (三)告訴人乙○○對於被告甲○○於前述時間、地點取下正隆廣
    場管委會張貼關於渠等民事訴訟判決結果之公告等事實，迭
    於警詢及本院審理時指訴綦詳，其於警詢時陳稱：「於七月
    份在板橋巿民生路一段二五號（正隆廣場住宅）電梯內正隆
    廣場住宅社區管理委員會張貼之法院判決文書公告遭甲○○
    、丙○○夫妻共三次撕下取走，（亦有錄影照片為證）故向
    板橋地方法院檢察署提出告訴」等語明確（見偵字偵查卷第
    12頁），而司法警察或檢察官詢（訊）問被告丙○○、甲○○關於撕毀公告之情節時，詢（訊）問之問題、細節均係詢
    （訊）問者依職權所為，尚非告訴人乙○○所能掌控，則被
    告甲○○以告訴人乙○○前於警詢或偵查中均未提及92年7
    月17日公告遭撕毀之情事，逕認其指訴不實云云，尚屬無據
    。
  (四)至被告甲○○復於本院訊問時辯稱：92年7 月17日下午4 時
    57分許，伊在學校上課不在社區○○○道告訴人的資料是哪
    裡來的云云，惟並未指出任何不在場證明以供本院調查，其
    空言否認，殊無可採。從而，被告甲○○確於92年7 月17日
    下午4 時57分許，擅自取走正隆廣場管委會張貼於大廈電梯
    內關於渠等民事訴訟判決結果之公告，洵堪認定。
  (五)按刑法第352 條毀損文書罪以毀棄、損壞他人文書或致令不
    跟用，足以生損害於公眾或他人為構成要件，所謂「毀棄」
    ，指毀滅或拋棄而根本使文書不存在，所謂「損壞」，係指
    損害破壞文書，使文書之外形為之外變，並減低文書之效用
    而言。依據前開監視錄影系統監錄影像翻拍畫面顯示情節，
    僅能證明被告甲○○、丙○○2 人有取走正隆廣場管委會張
    貼在大廈電梯內公告之行為，尚無法證明渠等復以外力撕碎
    、塗損該公告而改變其外形或減低該公告之效用；而被告丙○○於偵查中自承其取下之公告已丟棄等語（見偵字偵查卷
    第45頁反面），被告甲○○則自始否認有於92年7 月17日下
    午4 時57分許取下上揭公告之行為，更無法提出其於該時間
    取走之公告原本，顯見其亦將之丟棄無疑，從而，被告2 人
    分別取下正隆廣場管委會張貼之公告並擅自拋棄致使不存在
    ，自構成刑法第352 條「毀棄」他人文書之行為，且該公告
    既屬正隆廣場大廈全體住戶共有之物，渠等行為已足以生損
    害於該大廈住戶之權益，至為灼然。
  (六)又被告丙○○、甲○○選任之辯護人提出上訴理由狀(四)敘及
    ：上揭公告載有被告2 人姓名、住居所及民事判決全文，已
    侵害被告2 人之名譽及隱私權云云，並提出臺灣臺北地方法
    院93年度訴字第2455號民事判決影本及網路新聞擷取資料為
    據。惟該民事判決及新聞資料係關於以徵信為業之被告利用
    涉及他人隱私之資料，使用電腦輸入、編輯、檢索並儲存於
    其徵信所之伺服器主機資料庫，而為徵信特定目的以外之蒐
    集及電腦處理、利用，以資營利，而本案正隆廣場管委會係
    依現行公寓大廈管理條例第38條第2 項規定「管理委員會為
    原告或被告時，應將訴訟事件要旨速告區分所有權人」，將
    該管委會與被告丙○○間關於機械停車位維修費等事項之民
    事訴訟判決書公告張貼於大廈電梯內，以告知全體住戶，且
    該條文亦無明列禁止管委會將訴訟事件全文公告區分所有權
    人周知之規定，是本案情節尚與辯護人所提臺灣臺北地方法
    院93年度訴字第2455號民事判決所指違反電腦處理個人資料
    保護法之行為截然不同，無法一體適用。抑且，本案正隆廣
    場管委會張貼上揭公告之地點仍係社區大廈電梯內，該處對
    非社區住戶或未受允准進入之外人，原屬私密空間，管委會
    張貼公告僅係將關於社區住戶權益之事項公告張貼供全體住
    戶周知，客觀上難認被告丙○○、甲○○對前開公告所附之
    民事判決內容有何隱私或秘密之合理期待，是縱其2 人主觀
    上係為避免他人知悉該民事判決內容，亦無解於渠等毀棄文
    罪之罪責，被告2 人主張渠等主觀上僅係為保障各自受憲法
    保障之名譽權及隱私權，並無任何毀損之故意等語，尚不足
    採。
  (七)綜上所述，本案事證明確，被告甲○○、丙○○2 人犯行均
    堪認定，應予依法論罪科刑。
二、核被告甲○○、丙○○所為，均係犯刑法第352 條之毀棄文
    書罪。聲請意旨認被告2 人就上揭犯行，有犯意之聯絡及行
    為之分擔，應依共同正犯論處等語。惟按共犯之成立，除共
    同實施犯罪行為外，其就他人之行為負共犯之責者，以有意
    思聯絡為要件，若事前並未合謀，實施犯罪行為之際，又係
    出於行為者獨立之意思，即不負共犯之責，最高法院19年上
    字第694 號判例意旨足資參照。訊據被告甲○○、丙○○均
    堅決否認其2 人對於前開毀棄行為有何事前謀議之情事，而
    質諸渠等擅自取下正隆廣場管委會張貼於大廈電梯內之前述
    公告，其目的無非在避免他人知悉該公告所附民事判決之內
    容，且其2 人分別於上揭時間發現該公告後旋即各自取下，
    是渠等事前是否確有共同之合謀，復有分別在該時間推由其
    中1 人動手取下公告之協議，均非無疑，自尚無法逕認被告
    甲○○、丙○○各自取下前述公告時，係基於其等間之犯意
    聯絡而為，是聲請意旨認應論以共同正犯一節，尚有未洽；
    從而，聲請意旨以被告2 人之行為應依共同正犯論處，併認
    渠等有先後多次毀損文書行為，應構成連續犯等語，亦有誤
    會。
三、原審以被告甲○○、丙○○2 人犯行明確，依法論罪科刑，
    原非無見。惟(一)原審判決逕認定被告甲○○於92年7 月14日
    下午9 時36分許，在正隆廣場大廈電梯內，擅自取走正隆廣
    場管委會張貼關於渠等民事訴訟判決結果之公告等行為，亦
    構成刑法第352 條之毀損文書罪，尚有未洽（詳如後述）；
    (二)原審判決認被告丙○○、甲○○分別於92年7 月15日上午
    7 時11分許、同年月17日下午4 時57分許，各取下同管委員
    張貼之相同內容公告等行為，構成「損壞」他人文書罪，亦
    有誤會；(三)原審判決認被告2 人前開行為應依共同正犯及連
    續犯論處，亦有未洽。是被告執以提起上訴指摘原判決不當
    ，為有理由。又第一審法院依被告在偵查中之自白或其他現
    存證據，足以認定犯罪者，得因檢察官之聲請，不經通常審
    判程序，逕以簡易判決處刑。但有必要時應於處刑前訊問被
    告。刑事訴訟法第449 條第1 項定有明文。又檢察官聲請以
    簡易判決處刑之案件，經法院認為有第451 條之1 第4 項但
    書所列之不合第449 條所定得以簡易判決處刑之案件者，應
    適用通常程序審判之，刑事訴訟法第452 條定有明文。本案
    被告甲○○於92年7 月17日下午4 時17分許撕毀公告之犯罪
    事實，前於警詢及偵查中均無就此部分詢（訊）問被告甲○○、丙○○2 人，未給予被告2 人辯明之機會，聲請人逕敘
    入聲請簡易判決處刑之犯罪事實，已有未洽，原審嗣逕適用
    簡易程序判決處刑，固有所據，然簡易判決處刑程序因限縮
    言詞直接審理及公開審理之原則，並排除被告依通常審理程
    序之審級救濟途徑，而本案檢察官聲請簡易判決處刑，已有
    如上所述不妥之處，原審自不宜未訊問被告等人之情形下，
    逕適用簡易判決處刑，為保障當事人之審級利益，予以適當
    之審級救濟程序，本院合議庭爰撤銷原審簡易判決，改依通
    常訴訟程序審判，並以第一審法院之地位，自為第一審通常
    程序之判決。至公訴人以被告2 人不服原審判決，編詞任意
    提起上訴，濫用司法資源，原審未及審酌被告2 人濫行上訴
    之犯後態度為由提起上訴，請求撤銷原審判決，量處較原判
    決更重之刑等語，惟被告甲○○、丙○○於刑事訴訟程序上
    本有為己辯明被訴犯罪事實之權利，其不服原審判決而提起
    上訴，本為刑事訴訟法賦予當事人審級救濟之途徑，況原審
    判決確有前述可議之處，是公訴人所執前情，尚難認有理由
    ，惟原審判決既有上揭未適等情，仍應撤銷原審判決。爰審
    酌被告甲○○、丙○○因未依約繳納機械停車位維修費而與
    正隆廣場管委會涉訟，竟分別撕下丟棄全體住戶共有之公告
    文書，足以生損害於社區所有權人之權益，為侵害他人財產
    權益，應予非難，惟衡之渠等均無犯罪前科，此有臺灣高等
    法院被告前案紀錄表2 件在卷足憑，暨渠等僅主觀上因顧慮
    自身名譽、隱私，所用手段、所生損害、犯後之態度等一切
    情況，量處如主文所示之刑，並諭知易科罰金之折算標準，
    以資懲儆。又被告2 人均未曾受有期徒刑以上刑之宣告，渠
    等因一時失慮，偶罹刑典，經此偵審程序及刑之宣告等教訓
    後，均當知警惕，應無再犯之虞，本院認所宣告之刑，均以
    暫不執行為適當，爰依刑法第74條第1 款規定均併予宣告緩
    刑2 年，以啟自新。
四、聲請意旨另以：被告甲○○、丙○○共同基於毀損之犯意聯
    絡，於92年7 月14日晚間9 時30分許，在正隆廣場大廈電梯
    內，由被告甲○○動手撕毀貼於電梯內之正隆廣場管委會公
    告，足生損害於該大廈住戶之權益，因認被告2 人此部分行
    為亦共同涉犯刑法毀損文書罪嫌等語。訊據被告甲○○辯稱
    ：伊於92年7 月14日取下之公告，已於第1 次偵查庭時庭呈
    予檢察官等語。經查，檢察官於93年3 月12日訊問被告甲○○其撕下之公告現在何處等情，被告甲○○答稱「在這裡（
    庭呈）」等語（見偵字偵查卷第45頁反面），而卷附正隆廣
    場管委會公告原本暨所附本院92年度小上字第26號民事判決
    影本（見偵字偵查卷第53頁至第59頁），亦經證人即告訴人
    於本院審理時確認係正隆廣場管委會張貼之公告原本無訛（
    見本院94年4 月28日審判筆錄），足徵被告甲○○並未將其
    於92年7 月14日取下之公告毀滅或拋棄，復觀之該公告原本
    暨民事判決影本均完整無缺，無遭撕毀、污損而有減低該公
    告效用之情事，是被告甲○○於92年7 月14日取走上揭公告
    之行為自與刑法第352 條毀損文書罪之構成要件有間，被告
    丙○○更遑論有何毀損文書之犯意聯絡與行為分擔可言。此
    外，復查無其他積極證據足認被告2 人有聲請意旨所指於92
    年7 月14日晚間9 時36分許撕毀公告之犯行，自不能證明渠
    等該部分犯罪，惟聲請意旨認此與前開論罪科刑部分之犯罪
    事實有連續犯之裁判上一罪關係，爰不另為無罪判決之諭知
    ，附此敘明。
據上論斷，依刑事訴訟法第452 條、第455 條之1 第1 項、第3
項、第369 條第1 項前段、第364 條、第299 條第1 項前段，刑
法第352 條、第41條第1 項前段、第74條第1 款，罰金罰鍰提高
標準條例第1 條前段、第2 條，判決如主文。
本案經檢察官陳鴻濤到庭執行職務。
中　　華　　民　　國　　94　　年　　5 　　月　　19　　日
                    刑事第九庭審判長法　官　胡　堅　勤
                                    法　官　李　君　豪
                              　　　法  官  王　瑜　玲
上列正本證明與原本無異。
如不服本判決，應於判決送達後10日內向本院提出上訴狀（應附
繕本），上訴於臺灣高等法院。
中　　華　　民　　國　　94　　年　　5 　　月　　19　　日
                                    書記官  黃  頌  棻
附錄本案論罪科刑法條全文：
中華民國刑法第352條
毀棄、損壞他人文書或致令不堪用，足以生損害於公眾或他人者
，處三年以下有期徒刑、拘役或一萬元以下罰金。
